---
title: "Examples"
author: "David Gohel"
date: "03/09/2019"
output: html_document
---

```{r setup, include=FALSE}
knitr::opts_chunk$set(echo = TRUE)
```

## Comment faire ...

### ... pour ajouter un graphique dans une présentation PowerPoint?


#### Ajouter un graphique

Dans un premier temps, nous allons créer un graphique à l'aide de **ggplot2**, que nous nommerons *g*.

Dans un second temps, nous pouvons créer un PowerPoint en commençant par la fonction `read_pptx`, puis en ajoutant
une slide grâce à `add_slide`. La slide ajoutée contiendra un titre et un contenu (placeholder). Pour ajouter le titre 
on utilise `ph_with` en précisant pour la paramètre `location` : `ph_location_type(type = "title"))`.

Nous pouvons enfin ajouter le graphique dans ce PowerPoint à l'aide de la fonction `ph_with`, en indiquant le nom
du graphique *g* pour le paramètre `value` et en indiquant `ph_location_type(type = "body")` pour le paramètre 
`location`. 
```{r graphics}
library(ggplot2)
library(officer)
library(magrittr)

g <- ggplot(mpg, aes( x = displ, y = cty, color = hwy) ) +
  geom_point()

my_pres <-read_pptx()  %>% 
  add_slide(layout = "Title and Content", master = "Office Theme") %>%
  ph_with(value = "Graph", location = ph_location_type(type = "title")) %>%
  ph_with(value = g, location = ph_location_type(type = "body"))
```

On utilise ensuite la fonction `print` pour la création du PowerPoint, et 
grâce au paramètre `target` nous pouvons choisir le chemin dans lequel le 
PowerPoint sera enregistré. 
```{r eval = FALSE}
print(my_pres, target = "graph.pptx")

```



#### Ajouter un graphique modifiable directement dans PowerPoint

Le graphique ajouté précèdemment n'est pas modifiable dans le PowerPoint, cependant en utilisant 
le package `rvg` il est possible de le faire. 
C'est la fonction `dml` qui va nous permettre de rendre le graphique modifiable, en ajoutant 
`dml(ggobj = g, bg = "transparent")` pour le paramètre `value`.
```{r graphics with rvg, warning=FALSE}
library(rvg)

my_pres <- read_pptx()  %>% 
  add_slide(layout = "Title and Content", master = "Office Theme") %>%
  ph_with(value = "Graph", location = ph_location_type(type = "title")) %>%
  ph_with(dml(ggobj = g, bg = "transparent"), location = ph_location_type(type = "body"))
```

```{r eval = FALSE}
print(my_pres, target = "graph.pptx")
```

### ... pour ajouter une `block_list` dans une présentation PowerPoint?

La fonction `block_list` permet d'associer plusieurs paragraphes ou tables dans le même objet, ce qui sera utile pour
insérer des paragraphes mis en forme. 
L'exemple ci-dessous illustre l'utilisation de cette fonction. `fpar` et `ftext` permettent de créer respectivement 
une zone de paragraphe et une zone de texte.
```{r}
bl <- block_list(
  fpar(ftext("hello world", shortcuts$fp_bold(color = "pink"))),
  fpar(
    ftext("hello", shortcuts$fp_bold()),
    ftext("hello", shortcuts$fp_italic(color="red"))
  ))
```

Il est ensuite possible d'intégrer `bl` dans un PowerPoint toujours à l'aide de
la fonction `ph_with`.  
```{r}
my_pres <- read_pptx() %>%
  add_slide(layout = "Title and Content", master = "Office Theme")%>%
  ph_with(value = "title", location = ph_location_type(type = "title")) %>%
  ph_with(value = "footer", location = ph_location_type(type = "ftr")) %>%
  ph_with(bl, location = ph_location_type(type = "body"))
```


### ... pour ajouter une modifier la position d'un placeholder?

Grâce à l'argument `location` de la fonction `ph_with` il est possible de choisir l'emplacement
des objets dans le PowerPoint. 
La fonction `ph_location` va permettre d'indiquer les arguments tels que `width`, `left`, `top`, 
`rotation`, `bg` ... pour la largeur, la position par rapport à la gauche et par rapport au haut du PowerPoint mais
également la rotation et la couleur du fond.


```{r }
my_pres <- read_pptx() %>%
  add_slide(layout = "Title and Content", master = "Office Theme")%>%
  ph_with(value = "title", location = ph_location_type(type = "title")) %>%
  ph_with(value = "footer", location = ph_location_type(type = "ftr")) %>%
  ph_with(bl, location = ph_location(width = 6, left = 2.5, top = 2.5, rotation = 30, bg = "gray"))

```


```{r eval= FALSE}
print(my_pres, target = "blocklist.pptx")
```
